# ALESSANDRA NUÑEZ AGÜERO

# INGENIERÍA DE SISTEMAS - **PORTFOLIO** Lima, Perú

## INFORMACIÓN PROFESIONAL

Bachiller del décimo superior de la carrera de Ingeniería de Sistemas, con especialización en Sistemas de la Información y Ingeniería de Software. Profesional con más de 2 años de experiencia en Desarrollo Web Full Stack usando Node.js junto a React o Angular y servicios en la nube (AWS).

#### **HABILIDADES**

- React.js | TailwindCSS | JavaScript | Angular | TypeScript | Python | NodeJS | Express | Consumo y creación de APIs | MVC
- Git | Jira | AWS | Lambda | S3 | EC2 | RDS | DynamoDB | PostgreSQL | MongoDB | IndexedDB | PL/SQL

#### **EXPERIENCIA LABORAL**

# Seidor Consulting Perú S.A.C.

(Marzo 2024 - Actualidad)

Fullstack Consultant

- Mantenimiento y desarrollo de funcionalidades de la plataforma "PeoplePlanner", sistema de gestión de recursos humanos.
- Migración de funcionalidades de JavaScript a React, mejorando la mantenibilidad y eficiencia del frontend.
- Optimización del despliegue, mantenibilidad y eficiencia del backend usando Serverless Framework y arquitectura hexagonal.
- Tecnologías utilizadas: React.js, JavaScript, Node.js, Express, MariaDB, Serverless, AWS.

# Solucionática Soluciones Digitales S.A.C.

(Julio 2023 - Diciembre 2023)

#### Fullstack Developer + IA Integration

Chatbot Web con IA

- Desarrollo y liderazgo del chatbot en React.js y despliegue eficiente en AWS S3 y Lambda.
- Integración de Inteligencia Artificial para generar respuestas en lenguaje natural basadas en la información de la base de datos del proyecto.
- Mejora del chatbot para la generación dinámica de gráficos y journey maps en respuesta a las consultas.
- Tecnologías utilizadas: React.js, OpenAl API, Python, Langchain, Neo4j, Serveless, AWS.

Desarrollo Backend Web SERNANP

- Desarrollo de funcionalidades en backend y middlewares.
- Tecnologías utilizadas: Node.js, Express, Sequelize ORM, PostgreSQL.

## Solucionática Soluciones Digitales S.A.C. (

Julio 2022 - Diciembre 2022)

Fullstack Developer

- Proyecto: Web de compra de boletos para concurso SERNANP.
- Definición de la arquitectura del proyecto con estándares de desarrollo y documentación.
- Desarrollo y supervisión integral del frontend y backend para la versión piloto, que resultó ganadora del concurso.
- Tecnologías utilizadas: Angular, Node.js, Express, PostgreSQL.

#### **EDUCACIÓN**

### Universidad de Lima, Ingeniería de Sistemas